【裁判字號】    95,交上易,231
【裁判日期】    951017
【裁判案由】    過失傷害
【裁判全文】
臺灣高等法院交通法庭判決           95年度交上易字第231號
上  訴  人  臺灣板橋地方法院檢察署檢察官
被      告  乙○○
上列上訴人因被告過失傷害案件，不服臺灣板橋地方法院95年度
交易字第212號，中華民國95年6月30日第一審判決（起訴案號：
臺灣板橋地方法院檢察署95年度偵字第 10071號），提起上訴，
本院判決如下：
    主  文
上訴駁回。
    事  實
一、乙○○於民國九十四年四月二十三日下午一時三十分許駕駛
    車號ＤＫ－六二九○號自小客車，自臺北縣蘆洲市○○路沿
    中山一路欲轉往中山二路方向行駛，行至上址圓環時，應注
    意車前狀況並隨時採取必要之安全措施，而依當時情形天候
    晴、日間自然光線、路面乾燥無缺陷、視距良好，並無不能
    注意之情形，竟疏未注意，致右前車頭追撞沿中山路往西行
    駛欲迴轉永安路二段，亦疏於注意環外車應讓環內車先行，
    由甲○○○騎乘之車號ＱＦＱ－三一二號輕型機車，致使甲
    ○○○人車倒地，因而受有骨盆骨折及右大姆指骨折等傷害
    。嗣交通警察經路人報警到場處理，乙○○當場承認為肇事
    人，並接受裁判。
二、案經甲○○○訴由臺北縣政府警察局蘆洲分局移送臺灣板橋
    地方法院檢察署檢察官偵查起訴，因被告為有罪之陳述，經
    本院裁定以簡式審判程序審理。
    理  由
一、訊據被告乙○○對於上揭過失傷害犯行坦承不諱，核與告訴
    人甲○○○於警詢、偵查及法院審理時之指述情節相符，並
    有財團法人長庚紀念醫院診斷證明書一紙、道路交通事故現
    場草圖、道路交通事故現場圖、道路交通事故初步分析研判
    表及現場照片十二幀附卷可稽。
二、按汽車行駛時，駕駛人應注意車前狀況及兩車併行之間隔，
    並隨時採取必要之安全措施，道路交通安全規則第九十四條
    第三項定有明文。被告駕駛車號ＤＫ－六二九○號自小客車
    ，自臺北縣蘆洲市○○路沿中山一路欲轉往中山二路方向行
    駛，行至上址路口時，應注意車前狀況並隨時採取必要之安
    全措施，而依當時情形天候晴、日間自然光線、路面乾燥無
    缺陷、視距良好，有卷附道路交通事故初步分析研判表、現
    場照片足按，被告無不能注意之情事，竟疏於注意，貿然前
    行，致其所駕駛之自用小客車右側前方保險桿擦撞由告訴人
    甲○○○騎乘之車號ＱＦＱ－三一二號輕型機車，致使告訴
    人甲○○○人車倒地，因而受有骨盆骨折及右大姆指骨折等
    傷害，則被告就本件車禍之發生有過失，且被告之行為與告
    訴人所受之傷害，復有相當因果關係，自應負過失責任，此
    與臺灣省臺北縣區車輛行車事故鑑定委員會北縣鑑字第九四
    一○一三號所為：「乙○○駕駛自用小客車行經圓環，未注
    意車前狀況，為肇事次因。」之認定亦相符合，並有上開委
    員會出具之鑑定意見書一份在卷可佐。被告之自白與事實相
    符，是本件事證明確，被告犯行洵堪認定。
三、核被告所為，係犯刑法第二百八十四條第一項前段之過失傷
    害罪。被告於肇事後請託路人向警察報案，於警方到場時並
    在場，當場承認為肇事人，並接受裁判，此有卷附臺北縣政
    府警察局蘆洲分局案件報告書一紙可查，其於犯罪未發覺前
    自首，應依修正前刑法第六十二條前段之規定減輕其刑。又
    修正前刑法第62條規定自首採應減輕其刑，修正後改採得減
    輕其刑，比較新、舊法結果，舊法較有利於被告，自應適用
    修正前之規定。
四、原審以被告犯罪事證明確，適用刑法第二百八十四條第一項
    前段、第六十二條前段（修正前）、第四十一條第一項前段
    （修正前），罰金罰鍰提高標準條例第一條前段、第二條（
    修正前）等規定，並審酌被告並無犯罪前科，素行尚佳，此
    有卷附臺灣高等法院被告前案紀錄表足考，惟肇事後未與告
    訴人達成民事和解，賠償告訴人之損害，且衡之被告之過失
    程度較輕，及告訴人所受傷害程度，於審理時被告已經坦承
    犯行態度良好等一切情狀，量處被告拘役三十日，並諭知易
    科罰金之折算標準。又被告行為後，刑法第41條業已修正，
    並於94年2月2日經總統公布，於95年7月1日施行，修正前刑
    法第41條第1項前段規定：「犯最重本刑為5年以下有期徒刑
    以下之刑之罪，而受 6個月以下有期徒刑或拘役之宣告，因
    身體、教育、職業、家庭之關係或其他正當事由，執行顯有
    困難者，得以1元以上3元以下折算 1日，易科罰金」，又行
    為人行為時之易科罰金折算標準，依修正前罰金罰鍰提高標
    準條例第 2條前段（現已刪除）規定，就其原定數額提高為
    100倍折算1日，則被告行為時之易科罰金折算標準，應以銀
    元300元折算 1日，經折算為新臺幣後，應以新臺幣900元折
    算為1日。惟95年7月1日修正公布施行之刑法第41條第1項前
    段則規定：「犯最重本刑為 5年以下有期徒刑以下之刑之罪
    ，而受6個月以下有期徒刑或拘役之宣告者，得以新臺幣 1,
    000元、2,0 00元或3,000元折算 1日，易科罰金」，茲比較
    修正前後之易科罰金折算標準，以95年7月1日修正公布施行
    前之規定，較有利於被告，依現行刑法第2條第1項之規定，
    自應適用修正前刑法第41條第 1項前段規定，諭知如易科罰
    金，以銀元300元折算1日。是原審認事用法，俱無違誤，量
    刑亦屬適當，檢察官循告訴人所請上訴意旨認被告對告訴人
    所造成之傷害及損失，仍未與告訴人達成和解之犯後態度，
    原審量刑過輕云云，惟本件肇事主因係告訴人，因此被告認
    告訴人請求和解金過高，始迄今仍未達成和解，則告訴人應
    循民事訴訟以謀解決，尚不得逕歸咎於被告，是本件上訴為
    無理由，應予駁回。
據上論斷，應依刑事訴訟法第368條，判決如主文。
本案經檢察官王壬貴到庭執行職務。
中    華    民    國    95    年    10    月    17    日
                  交通法庭審判長法  官  蔡  長  溪
                                法  官  林  俊  益
                                法  官  陳  春  秋
以上正本證明與原本無異。
不得上訴。
                                書記官  李  家  敏
中    華    民    國    95    年    10    月    18    日
附錄：本案論罪科刑法條全文
刑法第284條第1項前段（過失傷害罪）
因過失傷害人者，處6月以下有期徒刑、拘役或500元以下罰金。


司法院資訊處製作；財團法人民間司法改革基金會備份。
